#### İletişim

ademayar09@gmail.com

aayar94.github.io

LinkedIn/ademayar94

+90 542 482 0583

## Hakkımda

2022 yılında Düzce Üniversitesi Elektrik - Elektronik Mühendisliği bölümünden mezun oldum. 1 yıldır mobil uygulama geliştirme yeteneklerim üzerine çalışıyorum. Github profilimde geliştirdiğim açık kaynak kodlu projelere göz atabilirsiniz. Boş vakitlerimde yabancı dillerdeki projelerin Türkçe'ye çevirilmesine yada açık kaynaklı farklı projelere destek olmaya harcıyorum.

### **Eğitim**

**Düzce Üniversitesi** 2017-2022

Elektrik - Elektronik Mühendisliği

Tez: Ağ Üzerinden Online olarak çalışan Akıllı ev otomasyonu & Mobil Uygulaması(Rasberry Pi)

#### Deneyim

**Atak Mühendislik** 

14/06/2023 - 08/2023

Atak Mühendislik' te proje yönetimi, takibi, planlaması kısmında görev aldım. Geçici olarak katıldığım bu görevde, deprem bölgesindeki binalar için çelik malzeme üretimin planlanması kısmında rol aldım.

Fogo Software

07/2023 - 10/2023

Fogo Software' de bir yemek sipariş uygulaması için geliştirmeler yapılmıştır. Jetpack Compose ile yemek sipariş uygulaması geliştirlmiştir.

#### Yetenekler

Kotlin programlama

Jetpack: Navigation,

Viewmodel,

Room,

Pagging,

Livedata, Databinding,

Fragments

Kotlin Multi Platform

MVVM/MVP

Play Store uygulama yayımlama

Asenktron Programlama (Coroutines)

Rest API calls (Retrofit)

Android Ui(XML/Jetpack Compose)

Version Control (Git)

**Firebase** 

Google Maps API Aglie/Scrum Metotları

Dependency Injection(Dagger/Hilt)

Image loading (Glide/Coil)

#### Kişisel Projeler

#### Aquatick - Günlük sıvı alımı hatırlatıcı (Geliştirme Aşamasında)

Bu uygulamayı gün içerisinde, özellikle de kış aylarında daha az su içenlere, su içmeyi hatırlatmak için geliştirilmiştir. Daha önceki projelerden farklı olarak, Firebase de kullanıcı tutmayı, kullanıcılara push notification ve unit testing konularında gelişmeyi hedeflemektedir. Teck Stack: -MVVM-Room-Kotlin-Jetpack Compose-Navigation-Hilt

-Firebase Auth-Push Notification-Unit Testing

Source Code: https://github.com/AAyar94/Aquatick

# Bu uygulama gün içerisinde alınan kalori miktarını günlük olarak,

**Calory Tracker** 

tutmayı Karbonhidrat, Protein ve yağ olarak detaylandırılmış bir şekilde takip edebilmek için geliştirilmiştir.

-Firebase Auth-Push Notification-Unit Testing Source Code: https://github.com/AAyar94/CaloryTracker

Teck Stack: -MVVM-Room-Kotlin-Jetpack Compose-Navigation-Hilt

bilgiler içermektedir. Proje Ocak 2024 itibariyle 9 dil

## Bu proje Valorant video oyununu oynayanlar için oyun hakkında

ValorGuide & Stats

desteklemektedir. Proje geliştirilirken ExoPlayer ile video stream kazanımı elde edilmiştir. Google Play Store'da yayımlanmıştır. Teck Stack: -MVVM-Room-Kotlin-ExoPlayer-Navigation-Hilt-Retrofit

Source Code: https://github.com/AAyar94/Valorguide\_And\_Stats

# Bu projede Data Binding kütüphanesi kullanılarak View Binding ile

**Food recipes** 

arasındaki farklar üzerine çalışılmıştır. Shared Preferences yerine DataStore kullanılarak yine aradaki farklar üzerine çalışılmıştır.

Source Code: https://github.com/AAyar94/Food\_Recipes

Teck Stack: -MVVM-Room-Kotlin-Navigation-Hilt-Coil-DataStore

## Notlar (Kotlin Multi Platform)

ile hem Android hem IOS platformu için bir uygulama geliştirilmiştir.

Kotlin'in sunduğu paylaşılan mantık modülü ve Jetpack Compose

Teck Stack: -MVVM-SQLDelight-Kotlin-Jetpack Compose-Navigation-

geliştirilmiştir. Yüksek çözünürlüklü duvar kağıtları indirmenize ve

Source Code: https://github.com/AAyar94/NotesKMM

**Hilt-Swift-Cacaopods** 

**Settowally** Bu proje önce Java ile geliştirilmiş, daha sonra Kotlin ile tekrar yazılmıştır. Bu projede farklı ekran boyunları için farklı UI lar

cihaza duvar kağıdı ayarlamak için çözüm üretir. Google Play Store'da yayımlanmıştır.

Teck Stack: -MVVM-Room-Kotlin-Navigation-Hilt-Glide

Source Code: https://github.com/AAyar94/SettoWally\_Kotlin